# Люгге Томас

#### Moscow, Russia

+7 (915) 793-51-05 tomkamkad@gmail.com https://github.com/MonkeDLyugge

## Образование

Москвоский Авиационный Институт

Москва, Россия

Бакалавриат Прикладной Математики и Информатики

09.2021 - настоящее время

Яндекс Лицей

Гусь-Хрустальный, Россия

Основы Программирования на Python и Промышленное программирование на Python

09.2019 - 06.2021

#### О себе

Меня можно характеризовать как ответственного и трудолюбивого человека. Я люблю программирование и занимаюсь им с 9 класса. В 10-11 классе я обучался в Яндекс. Лицее (филиал ШАД) основам программирования на Руthon, а так же основам промышленного программирования. Там я научился работать в команде, реализуя полномасштабные проекты с использованием Flask. В школе так же изучал С++ и писал на нем большое количество олимпиад по информатике и программированию. После школы я активно самостоятельно изучал Java. Читал техническую литературу, проходил бесплатные курсы и писал проекты. В университете вот уже полтора года я участвую в командных олимпиадах по программированию. Учитывая школьный опыт, можно сказать что я неплохо знаю алгоритмы и структуры данных. Не боюсь учиться новому, готов изучать новые технологии и применять их в проектах.

#### Опыт работы

Yandex

08.2023 - 12.2023

Стажировался в двух командах. В первой команде, которая занималась логистикой в Яндекс.Маркет в основном занимался рефакториногом кода, а так же ускорял запросы к базе данных. Во второй команде, которая занималась разработкой НR платформы для сотрудников складов Яндекс.Маркет, я разработал функционал автоматизирующий получение доступа к сервисам управления склада для сотрудников, не работающих на складе.

### Проекты

Сервис по продаже автомобилей

01.2021 - 03.2021

(Python)(Flask)(SQLite)(SQLAlchemy)(HTML)(CSS)(Bootstrap)

Java | Spring Boot | PostgreSQL | Lombok | Mockito | liquibase | dbqueue

Разработал сервис по продаже автомобилей на Python.

Использовал Flask в качестве web-фреймворка.

Внедрил СУБД SQLite с ORM SQLAlchemy, что позволило быстро настроить бд и управлять ей.

Применил HTML, CSS и фреймворк Bootstrap, что позволило сделать красивый интерфес.

REST API сервис отслеживающий рост/падение курса валют к доллару

12.2021 - 01.2022

Java Spring Boot Feign Lombok JUnit Mockito

Разработал REST API сервис отслеживающий рост падение курса определенной валюты к доллару на Java.

Использовал Spring Boot в качестве web-фреймворка.

Использовал Feign Client для интеграции со сторонним сервисом через API, что позволило удобно получать информацию о курсе валюты и GIF-картинки.

Сократил объем шаблонного кода используя Lombok.

Упростил тестирование имитируя работу сервисов с помощью Mockito.

Использовал многослойную архитектуру.

### REST API сервис типа pastebin

03.2023 - 03.2023

Разработал REST API сервис имитирующий работу сервиса pastebin на Java.

Использовал Spring Boot в качестве web-фреймворка.

Использовал PostgreSQL как СУБД.

Сократил объем шаблонного кода используя Lombok.

Упростил тестирование имитируя работу сервисов с помощью Mockito.

Настроил миграцию БД с помощью Flyway

Использовал многослойную архитектуру.

#### Hard Skills

- Языки: C, C++, Python, Java
- Технологии: SQL, Git, CMake, Gradle, Unix, Docker, RabbitMQ
- Знания: Алгоритмы и структуры данных, Операционные системы

# Soft Skills

• Обучаемость, адаптивность, знание Англиского языка(на уровне чтения документации), работа в команде